【裁判字號】    99,判,454
【裁判日期】    990506
【裁判案由】    進口貨物核定稅則號別
【裁判全文】
最  高  行  政  法  院  判  決
                                       99年度判字第454號
上  訴  人  雄浪國際股份有限公司
代  表  人  甲○○○
訴訟代理人  余泰鑫  律師
被 上訴 人  財政部基隆關稅局
代  表  人  乙○○
上列當事人間進口貨物核定稅則號別事件，上訴人對於中華民國
97年6月12日臺北高等行政法院96年度訴字第2432號判決，提起
上訴，本院判決如下：
    主  文
上訴駁回。
上訴審訴訟費用由上訴人負擔。
    理  由
一、緣上訴人於民國94年11月1日至95年3月28日間委由正誠報關
    有限公司向被上訴人報運進口貨物LCD MONITOR（液晶顯示
    器）4批（報單號碼：第AA/94/5646/4010號、第
    AA/94/6175/4006號、第AA/95/0508/4007號、第AA/95/
    1360/4006號），原申報稅則號別第8471.60.90號、稅率
    FREE，經被上訴人准依關稅法第18條第1項規定，按上訴人
    應申報事項，以C1（免審免驗）或C2（應審免驗）通關方式
    先行徵稅放行，事後再加審查。嗣被上訴人據財政部關稅總
    局驗估處（下稱驗估處）通報事後稽核結果，以來貨具有
    DVI（數位視訊介面）輸入端子，參據關稅總局94年11月3日
    台總局稅字第0941023157號函示意旨，彩色液晶顯示器應歸
    列稅則第8528.21.90號、稅率10%；黑白液晶顯示器應歸列
    稅則第8528.22.90號、稅率7.5%，據以通知上訴人分別補徵
    稅費新臺幣（下同）387,955元、264,713元、121,626元及
    318,902元，合計2,207,584元。上訴人不服，循序提起行政
    訴訟，經原審法院判決駁回後，提起上訴。
二、上訴人在原審起訴意旨略以：系爭貨物所附DVI端子，係為
    避免將數位訊號轉換成類比訊號，再將類比訊號轉換成數位
    訊號所產生之訊號失真現象，其在增加影像顯示效果，與音
    頻電路無涉，不具有傳輸音頻電路之功能，僅能接受自動資
    料處理機中央處理單元所傳送之電腦信號，未提供輸出端子
    以供信號之輸出，與稅則號別第8471節之要件相符；系爭貨
    物倘欲將NTSC、SECAM、PAL、D-MAC等電視系統予以編碼，
    尚需外接TV TURNER（Control Card）始具有電視機之功能
    ，無法視為數位式高畫質多媒體顯示器，與電視相似或為電
    視之替代品，自不應核列稅則第8528節等語，為此，訴請撤
    銷訴願決定及原處分。
三、被上訴人則以：早期進口之LCD MONITOR，僅能接收自動資
    料處理機中央處理單元所傳送之訊號，故稅則號別歸列第
    8471.60.90號項下。然近來因資訊產品不斷創新，部分LCD
    MONITOR具有DVI輸入端子，可支援高頻寬數位電視解析度，
    規格及功能與早期LCD MONITOR不同。稅則係按實際來貨規
    格及功能等現狀歸列，自難僅以進口貨物名稱相同為由，主
    張應歸列相同之稅則號別。是被上訴人依事後稽核結果，以
    系爭貨物具有DVI輸入端子，就來貨實際現狀，歸列稅則第
    8528節下，於法並無不合，更無行之多年稅則號別歸列變更
    之問題等語，資為抗辯。
四、原審斟酌全辯論意旨及調查證據之結果，以：(一)依據H.S.註
    解詮釋稅則第8471節之各構成單元內容及稅則第8528節之顯
    像監視器內容可知，二者之首要區別在於自動資料處理機顯
    示單元，是否僅能為接收自動資料處理機中央處理單元所傳
    送之信號。經查系爭貨物除裝配資料處理系統特有之連接器
    （D-SUB）外，尚具有DVI端子，顯非「僅能」接收自動資料
    處理機中央處理單元所傳送之信號，自不能歸列第8471節之
    自動資料處理機顯示單元至明。系爭貨物雖未提供輸出端子
    以供信號之輸出，惟系爭貨物具有DVI端子，可藉由DVI端子
    ，以外接獨立型接收機之方式，播放源自資訊處理設備以外
    之影像；即能連接、顯示來自閉路電視系統、DVD播放機或
    網路攝影機等之影像訊號，支援高頻寬數位，顯已溢出稅則
    第8471節之自動資料處理機顯示單元強調「僅能接收自動資
    料處理機中央處理單元所傳送之信號」之範圍，而相類於稅
    則第8528節之影像監視器。況系爭貨物之網站資料亦謂其可
    供多媒體應用，顯非純屬用於電腦之終端機，自無法歸列稅
    則號別第8471.60.90號，被上訴人依其主要功能改列稅則號
    別第8528.21.90號，並未違反租稅法定主義及平等原則。(二)
    次查，系爭貨物有D-SUB介面，另因具DVI介面而得以擴展其
    影像信號傳送來源，達到多媒體顯示器功能，屬稅則第8528
    節「基本上係由能產生光點並與信號源影像同步顯示於螢幕
    上之裝置所組成」之影像監視器，被上訴人並非歸列為彩色
    （黑白）電視機，而予歸列彩色（黑白）影像監視器，並無
    不合。(三)再者，進口貨物之稅則歸列係被上訴人之職權事項
    ，系爭來貨經被上訴人查得為具有DVI介面之LCD MONITOR，
    依我國之稅則相關規定應歸列稅則號別第8528.21.90號，而
    工業局及標檢局既非貨品稅則分類之主管機關，其所為之稅
    則歸類建議，自不足以作為來貨正確稅則歸列之依據。又與
    來貨相同功能之貨品早經被上訴人於93年10月6日台總局稅
    字第0931017520號及94年11月3日台總局稅字第0941023157
    號函釋歸列稅則號別為第8528.21.90號，並無所謂均核列稅
    則號別第8471.60.90號之行政先例，亦無信賴保護可言。綜
    上所述，被上訴人將系爭來貨分別改列第8528.21.90號（彩
    色）、第8528.22.90號（黑白），按稅率10%、7.5%課徵補
    稅，訴願決定予以維持，均無違誤，乃駁回上訴人之訴。
五、本院查：
(一)、按海關進口稅則號別第8471.60.90號為「其他輸入或輸出單
    元，在同一機殼內不論其是否含有儲存單元者」，稅率為
    FREE；稅則號別第8528.21.90號為「其他彩色影像監視器」
    ，稅率為10%、稅則號別第8528.22.90號為「其他黑白或其
    他單色影像監視器」，稅率為7.5% 。依據H.S.註解中文版
    第1,165頁D(1)詮釋稅則第8471節之自動資料處理機顯示單元
    ，為僅能接收自動資料處理機中央處理單元所傳送之信號，
    無法由符合廣播標準（NTSC,SECAM,PAL,D-MAC等）之混合視
    頻重製彩色影像，並且不具音頻電路；另第1,232頁詮釋稅
    則第8528節之顯像監視器基本上係由能產生光點並與信號源
    影像同步顯示於螢幕上之裝置所組成，能將R.G.B.個別輸入
    或能依特殊標準（NTSC,SECAM,PAL,D-MAC等）予以編碼，並
    具有涵蓋（分離）R.G.B.信號之解碼裝置。依據海關進口稅
    則輸出入貨品分類表合訂本第84章註五（戊）：機器內裝有
    自動資料處理機或與自動資料處理機結合者，其能達成除資
    料處理外之某特定功能者，應按其特定功能歸列應屬之節，
    如無適當之節可歸列者，則歸入剩餘節。另據H.S.註解第
    1,210頁第13行「稅則第8471節之顯示單元與第8528節所列
    之視頻監視器及電視接收機有幾點之不同，包括下列：（1
    ）自動資料處理機顯示單元僅能接受自動資料處理機中央處
    理單元所傳送之信號，無法由符合廣播標準(NTSC、PAL…)
    之混合視頻重製彩色影像，該單元裝配資料處理系統特有之
    各項連接器(例如，RS-232介面、DIN或D-SUB連接器)，並且
    不具備音頻電路……。」，茍系爭來貨除了可供自動資料處
    理機使用外，更可接受數位影像訊號者，則依上開規定，即
    應按其特定功能(處理視頻影像訊號)，歸列稅則第8528節，
    而排除於稅則第8471節外。故系爭來貨具有DVI介面而得以
    擴展其影像信號傳送來源，達到多媒體顯示器功能，其本身
    即具有此功能，並非依其外接功能為斷，是上訴人主張被上
    訴人以系爭貨物可能外接電腦以外之多媒體播放器顯像使用
    ，而應歸列稅則第8528節項下，違反「貨物之稅則號別歸列
    應以其本身主要功能為斷」之認定原則云云，尚屬誤解而無
    足取。原判決雖未就上訴人此項主張詳為指駁，惟因與判決
    結果不生影響，仍難認原判決有理由不備之違法。
(二)、依上訴人所提供產品之功能簡介，系爭貨物之訊號輸入模式
    兼具D-SUB與DVI端子，而DVI係支援數位顯示之設備，即能
    連接、顯示來自閉路電視系統、DVD播放機或網路攝影機等
    之影像訊號，支援高頻寬數位，已溢出稅則第8471節之自動
    資料處理機顯示單元強調「僅能接收自動資料處理機中央處
    理單元所傳送之信號」之範圍，且其有D-SUB介面，另因具
    DVI介面而得以擴展其影像信號傳送來源，達到多媒體顯示
    器功能，屬稅則第8528節「基本上係由能產生光點並與信號
    源影像同步顯示於螢幕上之裝置所組成」之影像監視器，原
    判決認被上訴人將系爭來貨改列進口稅則號別第8528號，並
    未違反租稅法定主義、經驗及論理法則可言，核無不合。
(三)、再者，海關進口稅則解釋準則三(甲)前段明定：「稅則號別所
    列之貨品名稱說明較具體明確者，應較一般性說明者為優先
    適用。」已揭明「貨品名稱說明較具體明確」者，應優先適
    用之原則。據此，比較稅則號別第8528.21.90號「其他彩色
    影像監視器」及第8528.22.90號「其他黑白或其他單色影像
    監視器」與稅則號別第8471.60.90號「其他輸入或輸出單元
    ，在同一機殼內不論其是否含有儲存單元者」所列之貨品名
    稱說明。可知前者「貨品名稱說明」較後者為具體明確，依
    上開解釋準則之規定，系爭貨物之稅則號別自應優先適用第
    8528.21.90號及第8528.22.90號。上訴人主張系爭貨物稅則
    號別應歸列第8471節，容有誤解系爭貨物之功能，難認可採
    。從而，系爭貨物不僅能接受自動資料處理機中央處理單元
    所傳送之信號，亦可接受影像信號，且符合H.S.註解第
    1,278頁第3行稅則第8528節之釋示，原判決將其稅則號別歸
    列第8528節，核屬有據，並無判決不適用法規或適用法規不
    當。
(四)、又被上訴人為貨品稅則分類之主管機關，進口稅則之歸列，
    自應由被上訴人依稅則相關法規認定之，已如前述。經濟部
    工業局並非稅則主管機關，該局92年4月16日工電字第
    00000000000號函關於電腦顯示器歸類建議，並不能拘束稅
    則主管機關。同理，上訴人提出之臺北市電腦商業同業公會
    92年4月11日電秘字第71號函自亦不足以作為海關核定稅則
    號別及核課關稅之依據。至於其餘上訴意旨乃係對於業經原
    判決詳予論述不採之事由再予爭執，及以其對法律上見解之
    歧異，就原審取捨證據、認定事實之職權行使，指摘其為不
    當，並無可採。上訴論旨，仍執前詞，指摘原判決違背法令
    ，求予廢棄，為無理由，應予駁回。
六、據上論結，本件上訴為無理由。依行政訴訟法第255條第1項
    、第98條第1項前段，判決如主文。
中    華    民    國    99    年    5     月    6     日
                    最高行政法院第七庭
                        審判長法官  藍  獻  林
                              法官  黃  秋  鴻
                              法官  陳  金  圍
                              法官  廖  宏  明
                              法官  張  瓊  文
以  上  正  本  證  明  與  原  本  無  異
中    華    民    國    99    年    5     月    6     日
                              書記官  阮  思  瑩


司法院資訊處製作；財團法人民間司法改革基金會備份。
